# Romaine MPOY KALALA

Auxiliaire de vie

✓ romaine.kambampoy@gmail.com

• 37 rue Paul Signac

**6** 06 10 71 59 17

**Q** 09 52 90 53 83

Mariée (avec enfants)

Permis B

Véhicule personnel



# **Compétences**

Capable de prendre des initiatives

Grande capacité d'adaptation

Sens de l'organisation et de l'écoute

Sens des responsabilités

Goût du contact



#### **Atouts**

Déterminée



### A Langues

Français

Anglais

Auxiliaire de vie offre ses services pour des personnes présentants des handicaps physiques ou mentaux. Grâce à de nombreuses années d'expériences, comprend les difficultés au quotidien et aide de façon personnalisée à les surmonter.

Dividence difference de la constitución de la const

#### **Diplômes et Formations**

De 2010 à 2011	Diplôme d'Etat Auxiliaire de vie sociale IDS CANTELEU Évreux, France
	Formation "Auxiliare de vie sociale"
2008	Formation Pré-professionnelle Assistante de vie AFPA Évreux, France
2007	Formation - Construire son projet professionnel AFPA Évreux, France
2006	Accompagnement - Bilan sur projet de vie CFPE Montivilliers, France
1983	Baccalauréat Commerce LOUPIOTS Kinshasa Etudes secondaires

## Evnériences professionnelles

Expériences professionnelles	
Depuis 2011	Auxiliaire de vie scolaire LE TEMPS DU DOMICILE Évreux, France Service à la personne à domicile
De 2010 à 2011	Auxiliaire de vie L'EHPAD/ Les Papillons Blancs Évreux, France Maison de retraite / Maison d'accueil spécialisée
De 2009 à 2010	Stagiaire Auxiliaire de vie AZEMIA/ A.D.E.F 27 Évreux, France Maison de retraite /Maison d'accueil spécialisée
De 2008 à 2009	Stagiaire Auxiliaire de vie CHAG/ L'EHPAD Pacy-sur-Eure, France Hôpital / Maison de retraite
2008	Agent de Service Hospitalier NOUVEL HOPITAL DE NAVARRE Évreux, France Unité psychiatrique

Agent de Service Hospitalier 2006 EHPAD LA ROSERAIE Le Havre, France

Maison de retraite

Auxiliaire de vie bénévole 2000

HOME DES VIEILLARDS Kinshasa, République

Démocratique du Congo

Maison de retraite